【裁判字號】    89,上易,2909
【裁判日期】    891031
【裁判案由】    竊盜
【裁判全文】
臺灣高等法院臺中分院刑事判決              民國八十九年度上易字第二九○九號
    上  訴  人  臺灣南投地方法院檢察署檢察官
    被      告  甲○○
右上訴人因被告竊盜案件，不服臺灣南投地方法院中華民國八十九年十月三十一日第
一審判決（民國八十九年度易字第七一二號，起訴案號：臺灣南投地方法院檢察署民
國八十九年度偵字第三二八六號），提起上訴，本院判決如左：
    主      文
上訴駁回。
    事實及理由
一、本案經本院審理結果，認第一審判決認事用法及量刑均無不當，應予維持，並引
    用第一審判決書記載之事實、證據及理由（如附件）。
二、檢察官上訴意旨認原審審量刑失之過輕，惟查被告僅利用停放路旁小客車車門未
    鎖之際，進入車內竊取零錢新台幣三百二十元，所得不多，原審對之科處罰金五
    千元，已足警惕，上訴為無理由，應予駁回。又被告經合法傳喚無正當理由不到
    庭，不待其陳述，逕行判決，併予明。
三、據上論斷，應依刑事訴訟法第三百六十八條、第三百七十三條、第三百七十一條
    ，判決如主文。
本案經檢察官丙○○到庭執行職務。
中      華      民      國     八十九     年     十二     月    三十    日
                                   臺灣高等法院臺中分院刑事第八庭
                                         審判長法  官  羅  得  村
                                               法  官  劉  榮  服
                                               法  官  林  輝  煌
右正本證明與原本無異。
不得上訴。
                                               書記官  林  水  濱
中      華      民      國      九十      年     一       月     二     日
                                                                        Ｄ
臺灣南投地方法院刑事判決                          八十九年度易字第七一二號
    公  訴  人  臺灣南投地方法院檢察署檢察官
    被      告  甲○○  男三十五歲（民國○○○年○○月○日生）
                        住南投縣南投市○○路○段七七七號
                        身分證統一編號：Ｍ一二三三三三七號
右列被告因竊盜案件，經檢察官提起公訴（八十九年度偵字第三二八六號），本院判
決如左：
    主  文
甲○○竊盜，累犯，處罰金伍仟元，如易服勞役，以參佰元折算壹日。
    事  實
一、甲○○前曾於民國（下同）八十五年間因竊盜案件，經本院判處有期徒刑四月確
    定，於八十六年五月二十五日執行完畢，仍不知悔悟，復於八十九年九月十七日
    十三時四十分許，途經南投縣南投市○○街三巷二三號前空地，見乙○○所有車
    牌號碼ＱＺ─三００九號自用小客車之車門未上鎖，竟意圖為自己不法之所有，
    開啟車門彎身至車內搜尋財物，而竊取乙○○放置於車上之零錢共計新臺幣三百
    三十二元，得手後，當場為乙○○發覺，並經乙○○之鄰居報警查獲。
二、案經南投縣警察局南投分局報告臺灣南投地方法院檢察署檢察官偵查起訴。
    理  由
一、被告甲○○經合法傳喚，無正當理由不到庭，本院認本件係應科罰金之案件，爰
    不待其陳述逕行判決，合先敘明。
二、右揭事實，業據被告於警、偵訊中坦承不諱，核與被害人乙○○於警訊及檢察官
    偵查中指訴情節相符，並有贓物認領保管單乙紙可稽，足見被告之自白與事實相
    符，堪以採信，被告之竊盜犯行事證明確，洵堪認定。
三、核被告所為係犯刑法第三百二十條第一項之竊盜罪。查被告前於八十五年間因竊
    盜案件，經本院判處有期徒刑四月確定，於八十六年五月二十五日執行完畢，有
    臺灣南投地方法院檢察署刑案資料查註紀錄表及臺灣高等法院被告全國前案紀錄
    表各乙份在卷可按，其於刑之執行完畢五年內，再犯本件有期徒刑以上之罪，為
    累犯，應依法加重其刑。爰審酌被告犯罪之手段、方法、所生危害、竊取之金錢
    尚非鉅額及犯後坦承犯行之態度等一切情狀，量處如主文所示之刑，並諭知易服
    勞役之折算標準。
據上論斷，應依刑事訴訟法第二百九十九條第一項前段、第三百零六條，刑法第三百
二十條第一項、第四十七條、第四十二條第二項，罰金罰鍰提高標準條例第一條前段
、第二條，判決如主文。
本案經檢察官謝耀德到庭執行職務。
中      華      民      國    八十九    年      十      月     三十一   日
                            臺灣南投地方法院刑事庭
                                法  官  陳  文  爵
右正本證明與原本無異。
如不服本判決，應於判決送達後十日內向本院提出上訴狀( 應附繕本 )。「切勿逕送
上級法院」。
                                書記官
中      華      民      國    八十九    年      十    月     三十一   日
「告訴人或被害人對於判決如有不服具備理由請求檢察官上訴者，其上訴期間之計算
係以檢察官收受判決正本之日期為準」
附錄本案論罪科刑之法條：
刑法第三百二十條第一項
意圖為自己或第三人不法之所有，而竊取他人之動產者，為竊盜罪，處五年以下有期
徒刑、拘役或五百元以下罰金。
意圖為自己或第三人不法利益，而竊佔他人之不動產者，依前項之規定處斷。
前二項之未遂犯罰之。


司法院資訊處製作；財團法人民間司法改革基金會備份。
